【裁判字號】    97,訴,2195
【裁判日期】    971128
【裁判案由】    毒品危害防制條例
【裁判全文】
臺灣臺北地方法院刑事判決              97年度訴字第2195號
公  訴  人  臺灣臺北地方法院檢察署檢察官
被      告  甲○○
                    （另案在臺灣臺北監獄執行中）
上列被告因毒品危害防制條例案件，經檢察官提起公訴（97年度
毒偵字第3052號），本院受理後被告為有罪之陳述，經合議庭裁
定改行簡式審判程序，判決如下：
    主  文
甲○○施用第一級毒品，累犯，處有期徒刑拾月。
    事  實
一、甲○○前曾於民國94年間因施用毒品案件，經本院於94年9
    月8 日以94年度毒聲字第613 號裁定送觀察勒戒後，因認有
    繼續施用毒品傾向，經本院於95年1 月11日以95年度毒聲字
    第51號裁定送強制戒治，於95年11月23日因停止戒治，執行
    完畢出所，並經臺灣臺北地方法院檢察署檢察官於95年12月
    20日以95年度戒毒偵字第172 號為不起訴處分確定；復於94
    年間因竊盜案件，經本院於94年10月24日以94年度易字第10
    98號判決判處有期徒刑1 年確定；另於94年間因竊盜案件經
    臺灣板橋地方法院於95年1 月27日以94年度易字第1602號判
    決判處有期徒刑10月確定；上開2 罪經減刑及定應執行之刑
    為有期徒刑6 月，並於96年12月1 日縮刑期滿執行完畢。詎
    甲○○猶未戒除毒癮，於前揭強制戒治執行完畢5 年內，復
    基於施用第一級毒品海洛因、第二級毒品甲基安非他命之犯
    意，於97年8 月13日下午某時，在臺北縣深坑鄉○○村○○
    路67號1 樓住處，以將第一級毒品海洛因、第二級毒品甲基
    安非他命一同摻入玻璃球器具內（未扣案）以燒烤點燃吸食
    之方式，同時施用海洛因及甲基安非他命毒品1 次。嗣於97
    年8 月14日11時許，在臺北縣新店市○○路282 之2 號前，
    經警盤查而查獲。
二、案經臺北市政府警察局文山第一分局報請臺灣臺北地方法院
    檢察署檢察官偵查起訴。
    理  由
一、按刑事訴訟法第273 條之1 規定除被告所犯為死刑、無期徒
    刑、最輕本刑為3 年以上有期徒刑之罪、或高等法院管轄第
    一審案件者外，於審判期日前之程序進行中，被告先就被訴
    事實為有罪之陳述時，審判長得告知被告簡式審判程序之旨
    ，並聽取當事人、代理人、辯護人及輔佐人之意見後，裁定
    進行簡式審判程序。經查，本件被告甲○○被訴違反毒品危
    害防制條例乙案，非前開不得進行簡式審判程序之案件，經
    被告於本院行準備程序時就訴事實為有罪之陳述，且經法官
    告知被告簡式審判程序之旨，聽取被告及檢察官之意見後，
    爰依上開刑事訴訟法第273 條之1 之規定，裁定改依簡式審
    判程序審判之，合先敘明。
二、上揭犯罪事實，業經被告甲○○於本院審理時坦承不諱（見
    本院97年11月27日準備程序筆錄第2 頁），且被告為警查獲
    時所採尿液經送檢驗結果，呈嗎啡、甲基安非他命陽性反應
    ，有臺灣尖端先進生技醫藥股份有限公司濫用藥物檢驗報告
    在卷可稽，足認被告前揭施用第一級、第二級毒品之自白與
    事實相符。又按施用毒品案件而曾觀察、勒戒或強制戒治執
    行完畢釋放後，5 年以內再犯毒品危害防制條例第10條之施
    用毒品罪行者，即應依法追訴進入刑事訴訟程序審理，此觀
    毒品危害防制條例第23條第2 項規定甚明。經查被告前有如
    事實欄所述之施用毒品犯行，有臺灣高等法院被告前案紀錄
    表在卷可憑，是被告係於曾受強制戒治執行完畢釋放後，5
    年內再犯毒品危害防制條例第10條之罪，自應依法論科。綜
    上所述，本件事證明確，被告犯行洵堪認定。
三、按海洛因、甲基安非他命分別係毒品危害防制條例第2 條第
    2 項第1 款、第2 款所規範之第一級、第二級毒品，故核被
    告所為係犯同條例第10條第1 項施用第一級毒品罪及第10條
    第2 項施用第二級毒品罪，其施用上揭毒品前持有第一級、
    第二級毒品之低度行為，分別為其施用之高度行為所吸收，
    不另論罪。又按實務上毒犯施用毒品之方法甚多，實務上亦
    曾見人犯同時混合施用海洛因及甲基安非他命之案例，本件
    無積極證據證明被告係先後於不同時地施用海洛因及甲基安
    非他命，且被告陳稱其係同時施用海洛因及甲基安非他命，
    基於罪疑惟輕之法則，應認被告係以一行為觸犯上揭2 罪名
    ，為想像競合犯，應從一重之施用第一級毒品罪論處，公訴
    人起訴認屬數罪併罰關係，容有未洽。末查被告有事實欄所
    載之犯罪科刑及執行情形，有臺灣高等法院被告前案紀錄表
    存卷可按，其受有期徒刑之執行完畢後5 年以內再故意犯本
    件有期徒刑以上之罪，係屬累犯，應依法加重其刑。爰審酌
    被告前有毒品前科，竟仍不知改悔，陷於毒癮而難以自拔，
    危害國民健康，及其犯罪之動機、手段、於本件犯罪後尚能
    坦承犯行，態度良好等情，量處如主文所示之刑。
據上論斷，應依刑事訴訟法第273 條之1 、第299 條第1 項前段
，毒品危害防制條例第10條第1 項、第2 項，刑法第11條前段、
第55條、第47條第1 項，判決如主文。
本案經檢察官楊雅清到庭執行職務。
中    華    民    國    97    年    11    月    28    日
                            臺灣臺北地方法院刑事第十七庭
                                        法  官  賴淑美
上正本證明與原本無異。
如不服本判決，應於判決送達後10日內，向本院提出上訴狀。
                                        書記官  許翠燕
中    華    民    國    97    年    12    月    2     日
附錄本件判決論罪科刑法條全文：
毒品危害防制條例第10條
施用第一級毒品者，處六月以上五年以下有期徒刑。
施用第二級毒品者，處三年以下有期徒刑。


司法院資訊處製作；財團法人民間司法改革基金會備份。
